【裁判字號】    89,上訴,1246
【裁判日期】    890601
【裁判案由】    毒品危害防制條例
【裁判全文】
臺灣高等法院臺中分院刑事判決                  八十九年度上訴字第一二四六號
    上  訴  人  臺灣臺中地方法院檢察署檢察官
    被      告  乙○○
右上訴人因被告違反毒品危害防制條例案件，不服臺灣臺中地方法院八十九年度訴字
第一八二號中華民國八十九年六月一日第一審判決（起訴案號：臺灣臺中地方法院
檢察署八十九年度毒偵字第一三六九號，移送併辦案號：臺灣臺中地方法院檢察署八
十九年度毒偵字第三八二一號），一部提起上訴，本院判決如左：
    主  文
原判決關於施用第二級毒品及定執行刑部分，均撤銷。
乙○○連續施用第二級毒品，處有期徒刑伍月。如易科罰金，以參佰元折算壹日。
    事  實
一、乙○○於民國（下同）八十八年五月間因施用毒品案件，經原審法院以八十八年
    度毒聲字第二三九七號裁定送觀察、勒戒後，無繼續施用毒品之傾向，由臺灣臺
    中地方法院檢察署檢察官於八十八年五月二十九日以八十八年度偵字第五七七七
    號為不起訴處分確定。乙○○基於概括之犯意於八十八年十一月二十二日，在臺
    中市○區○○街五之一號租賃處所，將第二級毒品安非他命少許置於玻璃吸食器
    內，其下再以火燒烤吸其煙霧之方式，施用第二級毒品一次。嗣於八十八年十一
    月二十二日十八時四十分許，在臺中市○區○○街五之一號「快得利超商」前為
    警查獲，經警採尿送請檢驗，始查悉上情。乙○○另於八十九年三月二十三日在
    住處（即台中縣神岡鄉○○村○○街一一五巷廿六號）以同一方法，施用第二級
    毒品一次，嗣於八十九年三月二十五凌晨零時五十一分許，在台中縣豐原市○○
    路五八號為警查獲，經警採尿送請檢驗，尿液呈甲基安非他命陽性反應。乙○
    ○前因施用毒品犯行，經檢察官不起訴處分確定後，於五年內再犯施用第二級毒
    品犯行，經原審法院以八十九年度毒聲字一三０三號裁定送觀察、勒戒後，認有
    繼續施用毒品之傾向，由檢察官聲請原審法院以八十九年度毒聲字第二三四五號
    裁定將乙○○令入戒治處所施以強制戒治。
二、案經臺中縣警察局豐原分局報請臺灣臺中地方法院檢察署檢察官偵查起訴。
    理  由
一、右揭事實，業據被告乙○○於本院審理中坦承不諱，且被告為警查獲時，所採尿
    液經送請檢驗結果，確呈甲基安非他命陽性反應，有臺中縣衛生局檢驗尿水報告
    書、私立中山醫院藥物濫用檢測中心鑑驗報告書各一份在卷可稽。又被告前因施
    用毒品案件，經原審法院以八十八年度毒聲字第二三九七號裁定送觀察、勒戒後
    ，認無繼續施用毒品之傾向，由臺灣臺中地方法院檢察署檢察官於八十八年五月
    二十九日以八十八年度偵字第五七七七號不起訴處分確定，亦有該不起訴處分書
    一份在卷足據。其於五年內再犯本件毒品危害防制條例第十條第二項之罪，經原
    審以八十九年度毒聲字第一三０三號裁定送觀察、勒戒後，認有繼續施用毒品傾
    向，並經原審以八十九年度毒聲字第二三四五號裁定將被告令入戒治處所施以強
    制戒治，亦有臺灣臺中看守所附設勒戒所八十九年四月八日（八九）中所太總字
    第一六七號函檢附之證明書一份及原審八十九年度毒聲字第二三四五號裁定書影
    本附卷可參。事證明確，被告施用毒品犯行，洵堪認定。
二、查毒品危害防制條例業於八十七年五月二十日經總統公布施行，並於同年月二十
    二日生效，分將安非他命列為該條例第二條第二項第二款所稱之第二級毒品。核
    被告所為，係犯毒品危害防制條例第十條第二項之施用第二級毒品罪。被告持有
    第二級毒品安非他命之低度行為應為施用第二級毒品之高度行為所吸收，均不另
    論罪。另右揭事實欄所載即檢察官移送併案部分，因與論罪科刑部分具有連續犯
    裁判上一罪之關係，本院自得併予審究。原審予以論科，固非無見，然查原審就
    右揭事實欄所載即檢察官併案部分，未及審酌，事實之認定尚有未合，檢察官上
    訴意旨亦執此指摘原審判決關於此部分不當，為有理由，自應由本院將原判決關
    於施用第二級毒品及定執行刑部分撤銷改判。爰審酌被告之品行、犯罪之動機、
    犯罪之情節、犯罪所生之損害、犯罪後之態度等一切情狀，量處如主文第二項所
    示之刑，並諭知易科罰金之折算標準。
三、據上論斷，應依刑事訴訟法第三百六十九條第一項前段、第三百六十四條、第二
    百九十九條第一項前段，毒品危害防制條例第十條第二項、刑法第十一條前段、
    第五十六條、第四十一條、罰金罰鍰提高標準條例第二條，判決如主文。
本案經檢察官甲○○到庭執行職務。
中      華      民      國    八十九      年      八      月   二十二   日
                              臺灣高等法院臺中分院刑事第三庭
                    審判長法  官  方  艤  駐
                                          法  官  廖  柏  基
                                          法  官  劉  連  星
右正本證明與原本無異。
不得上訴。
                                          書記官  顏  子  良
中      華      民      國    八十九      年      八      月   二十四   日
附錄：
毒品危害防制條例第十條第二項：施用第二級毒品者，處三年以下有期徒刑。
                                                                        Ｋ


司法院資訊處製作；財團法人民間司法改革基金會備份。
